【裁判字號】    92,訴,1258
【裁判日期】    921105
【裁判案由】    偽造有價證券
【裁判全文】
臺灣桃園地方法院刑事判決                        九十二年度訴字第一二五八號
    公  訴  人  臺灣桃園地方法院檢察署檢察官
    被      告  丙○○
    指定辯護人  本院公設辯護人甲○○
右列被告因偽造有價證券案件，經檢察官提起公訴（九十二年度偵緝字第六六０號）
，本院判決如左：
    主  文
丙○○意圖供行使之用，而偽造有價證券，累犯，處有期徒刑貳年。
偽造之如附表(一)、(二)所示之本票貳紙均沒收。
    事  實
一、丙○○前於民國八十九年間因傷害案件，經本院判處有期徒刑二月確定，並於九
    十年四月三十日易科罰金執行完畢。緣其與廖仁康為多年朋友，因聽聞廖仁康借
    款新台幣（下同）五百萬元給合家鄉食品股份有限公司（以下簡稱「合家鄉公司
    」），而該公司經營不善均未還款，經徵得廖仁康同意，受其委任，於民國九十
    一年四月底某日中午前往位於桃園縣楊梅鎮○○路六九三巷十一弄二號之合家鄉
    公司，向接手經營合家鄉公司之乙○○要債未果，竟自作主張，意圖供行使之用
    ，未經乙○○同意，於九十一年五月十日至十五日間某日，在其楊梅鎮○○○○
    ○路二段三０四號三樓住處內，冒用「乙○○」之名義，在其所有之二紙空白本
    票之發票人欄上接續偽簽「乙○○」之署名，並緊接捺印其左拇指指印於「乙○
    ○」署名旁，接續於上開二紙本票上填寫面額均為十萬元、發票日均為九十一年
    五月二十五日、到期日分別為九十一年七月二十日及同年八月二十日等必要記載
    事項而完成偽造有價證券（詳如附表(一)、(二)所示），足生損害於乙○○，並於隔
    日早上一同持交不知情之綽號「小楊」之成年男子轉交給廖仁康，暫且虛應交差
    。迨票載到期日，廖仁康持上開本票向乙○○提示時，乙○○始發覺有異而向台
    灣桃園地方法院檢察署提出告訴，經該署將上開本票送請內政部警政署刑事警察
    局鑑定比對其上指紋，查知為丙○○左拇指指紋而查獲。
二、案經乙○○訴由台灣桃園地方法院檢查檢察官偵查起訴。
    理  由
一、訊據被告丙○○對於前揭犯罪事實迭於偵訊及本院審理時均坦承不諱，核與告訴
    人乙○○指訴及證人廖仁康證述之情節相符，足認被告前開所為任意性自白，核
    與事實相符，而堪予採信。此外，復有前開偽造本票影本二紙、內政部警政署刑
    事警察局九十二年三月二十八日刑紋字第０九二００三五七六七號鑑驗書、丙○
    ○指紋卡片在卷可資佐證。從而本件事證明確，被告犯罪堪以認定，應依法論科
    。
二、核被告丙○○所為，係犯刑法第二百零一條第一項之偽造有價證券罪。其偽造「
    乙○○」署名並接續捺印其左拇指指印，用以表示「乙○○」作為發票人而偽造
    本票，其偽造署押之行為係偽造本票行為之一部；又其偽造本票後進而持以行使
    之低度行為，應為偽造之高度行為所吸收，均不另論罪。而被告係於同一時日內
    ，接續偽造上開二紙本票，後同時持以交付與不知情綽號「小楊」成年男子，再
    轉交廖仁康資為向乙○○追討債務之成果，此為被告丙○○所供明，故被告雖冒
    用被害人乙○○之名義，接續偽造二紙本票後同時行使，然係本於同一目的，於
    同一地點，時間緊密，以同一行為，接續完成，應屬於接續犯，而僅以一罪論。
    又被告丙○○前於八十九年間因傷害案件，經本院判處有期徒刑二月確定，並於
    九十年四月三十日易科罰金執行完畢之事實，此有台灣高等法院被告全國前案紀
    錄表在卷可憑，其於五年以內再犯本件有期徒刑以上之罪，為累犯，應依刑法第
    四十七條規定，加重其刑。末按，犯罪之情狀可憫恕者，得酌量減輕其刑，刑法
    第五十九條定有明文，查本件被告係替友人廖仁康出面催討債務，所追討之金錢
    亦均交予友人廖仁康，其並未因偽造該紙本票而獲取任何利益，其目的在於搪塞
    友人廖仁康而得以交差，所為固不足取，惟所造成之損害非鉅，以其所觸犯之情
    節觀之，尚屬情輕法重，足以引起客觀之同情，其犯罪情狀尚堪憫恕，爰依法減
    輕其刑，並依刑法第七十一條第一項規定先加後減之。爰審酌被告丙○○係因受
    友人廖仁康之託而向告訴人乙○○催討債務，因告訴人乙○○表示暫時無法還款
    ，為向友人廖仁康交代致觸犯本件罪行，其犯罪手段非不赦之惡，並參酌其智識
    程度、犯罪動機、目的、手段、所生危害、犯後坦承犯行，態度尚稱良好等一切
    情狀，量處如主文所示之刑，以示警懲。
三、如附表所示之偽造之發票人為「乙○○」、票號ＣＨ０二０三七三號、發票日九
    十一年五月二十五日、到期日九十一年七月二十日、票面金額十萬元、受款人廖
    仁康，以及發票人為乙○○、票號ＣＨ０二０三七一號、發票日九十一年五月二
    十五日、到期日九十一年八月二十日、票面金額十萬元、受款人廖仁康之本票各
    一紙，均係偽造之有價證券（本票），不問屬犯人與否，均依刑法第二百零五條
    宣告沒收。至前開二紙本票上偽造之「乙○○」之署名二枚，及被告所捺印、用
    以表示「乙○○」之意之左拇指指印共六枚，因本票業已依前開規定宣告沒收，
    故該本票上偽造之「乙○○」署名二枚及署押六枚，即勿庸再行諭知沒收，併予
    明。
據上論斷，應依刑事訴訟法第二百九十九條第一項前段，刑法第二百零一條第一項、
第四十七條、第五十九條、第二百零五條，罰金罰鍰提高標準條例第一條前段，判決
如主文。
本案經檢察官張尹敏到庭執行職務。
中      華      民      國    九十二    年     十一     月      五      日
                                 臺灣桃園地方法院刑事第六庭
                                     審判長法  官  周政達
                                           法  官  潘進順
                                           法  官  何俏美
右正本證明與原本無異。
如不服本判決，應於判決送達後十日內向本院提出上訴狀( 應附繕本 )，上訴於
臺灣高等法院。
                                           書記官  王泰元
中      華      民      國    九十二    年     十一     月      五      日
附表
(一)發票人乙○○、票號ＣＨ０二０三七三號、發票日九十一年五月二十五日、到期日
  九十一年七月二十日、金額新台幣十萬元、受款人廖仁康之本票一紙
(二)發票人乙○○、票號ＣＨ０二０三七一號、發票日九十一年五月二十五日、到期日
  九十一年八月二十日、金額新台幣十萬元、受款人廖仁康之本票一紙。
附錄本案論罪科刑法條全文：
刑法第二百零一條
意圖供行使之用，而偽造、變造公債票、公司股票或其他有價證券者，處
三年以上十年以下有期徒刑，得併科三千元以下罰金。
行使偽造、變造之公債票、公司股票或其他有價證券，或意圖供行使之用
，而收集或交付於人者，處一年以上七年以下有期徒刑，得併科三千元以
下罰金。


司法院資訊處製作；財團法人民間司法改革基金會備份。
